【裁判字號】    97,易,3505
【裁判日期】    971008
【裁判案由】    詐欺
【裁判全文】
臺灣臺中地方法院刑事判決              97年度易字第3505號
公  訴  人  臺灣臺中地方法院檢察署檢察官
被      告  乙○○
                      22號
上列被告因詐欺案件，經檢察官提起公訴（97年度偵字第13938
、15912 號）後，本院裁定改依簡式審判程式審理，判決如下：
    主    文
乙○○幫助意圖為自己不法之所有，以詐術使人將本人之物交付
，處有期徒刑月，如易科罰金，以新臺幣壹仟元折算壹日。緩
刑貳年。
    犯 罪 事 實 及 理 由
一、犯罪事實：
    乙○○可預見若交付金融帳戶供不詳身份之人使用，可能遭
    利用於遂行財產上犯罪之目的，竟仍基於幫助詐欺取財之不
    確定故意，於民國97年4 月2 日前之某日，在不詳地點，將
    其向臺灣郵政股份有限公司潭子郵局所申設帳戶（帳號：00
    000000000000號）之存摺、提款卡及密碼等，借予真實姓名
    年籍不詳、年約40餘歲之男子，幫助詐騙集團為詐欺取財犯
    行時，作為存、匯款及提款帳戶使用，任由他人藉以遂行詐
    欺取財犯罪。嗣前揭詐騙集團成員共同基於意圖為自己不法
    所有之犯意聯絡，分別於：
  (一)自97年3 月20日起，多次以電話向甲○○詐稱係東森購物或
    兆豐銀行之客服人員，要甲○○配合辦理分期付款取消及退
    款動作，使甲○○陷於錯誤，於97年4 月2 日18時20分許，
    依其指示至提款機操作，而匯款新臺幣（下同）2 萬9,989
    元至被告上開帳戶內。
  (二)於97年4 月2 日17時30分許，以電話向丙○○詐稱東森購物
    之分期付款方式有誤，要丙○○依指示操作提款機，使丙○○陷於錯誤，於同日17時47分許，在桃園縣中壢市之龍岡郵
    局，利用提款機匯款2 萬9,989 元至上開帳戶內。
  (三)於97年4 月2 日18時許，以同上模式詐騙丁○○，使丁○○
    陷於錯誤，隨即在臺北縣新莊市○○○路郵局，依指示操作
    提款機，而匯款2 萬6,726 元至被告上開帳戶內，及匯款2
    萬9,000 元至李僑豐（另由臺灣花蓮地方法院判處有期徒刑
    3 月）之台新國際商業銀行花蓮分行帳號：
    00000000000000 號 帳戶內。
  (四)嗣甲○○、丙○○、丁○○等人所匯入之款項，隨即遭詐騙
    集團成員提領一空，甲○○等人察覺受騙，報警處理，而循
    線查得上情。
二、證據名稱：
  (一)被告乙○○於本院準備程式、本院審理程式中之自白。
  (二)被害人甲○○、丙○○、丁○○於警詢時之指述。
  (三)POST ATM RECIEPT影本2紙、華南商業銀行交易明細影本1份
    。
  (四)被告帳戶之開戶基本資料、交易往來明細。
三、查該真實姓名年籍不詳、年約40餘歲之男子與其屬詐欺集團
    成員等人組成之詐騙集團，共同基於意圖為自己不法所有之
    犯意聯絡，以上述之詐術，使被害人甲○○、丙○○、丁○○等人陷於錯誤，分別匯入上述款項至被告乙○○所開設上
    述帳戶內，該詐欺集團所為係犯刑法第339 條第1 項之詐欺
    取財罪，被告提供上述帳戶予該不詳姓名年籍之成年男子及
    其屬詐欺集團詐欺取財使用，並無證據證明其有參與詐欺取
    財之行為，或有與本件詐欺取財之詐騙之人有詐欺之犯意聯
    絡，是被告基於幫助之意思，參與詐欺取財構成要件以外之
    行為，為幫助犯。核被告所為係犯係犯刑法第30條第1 項前
    段、第339 條第1 項之幫助詐欺取財罪。被告以一幫助犯行
    ，致甲○○、丙○○、丁○○等人受有上述損失，係屬想像
    競合犯，應依法從一重論以一幫助詐欺取財罪。被告幫助他
    人犯前開詐欺取財罪，應依刑法第30條第2 項之規定，按正
    犯之刑減輕之。爰審酌被告任意將金融帳戶之提款卡等物，
    出借予該不詳姓名年籍之成年男子使用，使不法詐騙集團得
    以犯罪使用，且其所提供帳戶等資料非惟幫助詐騙者遂行詐
    財目的，同時使詐欺者得以隱匿其真實身份，減少遭查獲之
    風險，愈使其肆無忌憚，加深犯罪之猖獗，惟考之被告為中
    度精神障礙人士，有卷附身心障礙手冊影本足憑，事後坦承
    犯行，並當庭分別賠償被害人丙○○、丁○○各1 萬3000元
    ，取得上開被害人之諒解，有本院審判筆錄可考，經此刑之
    宣告後，應知警惕信無再犯之虞，本院因認被告前開宣告之
    刑，以暫不執行為適當，爰併予宣告緩刑2 年，用啟自新。
四、依刑事訴訟法第273 條之1 第1 項、第299 條第1 項前段、
    第310 條之2 、第454 條第1 項，刑法第339 條第1 項、第
    30條第1 項前段、第2 項、第55條前段、第41條第1 項前段
    、第74條第1 項，刑法施行法第1 條之1 第1 項、第2 項前
    段，判決如主文。
中    華    民    國    97    年    10    月    8     日
                  刑事第九庭  法   官  楊萬益
以上正本證明與原本無異。
如不服本判決，應於收受送達後10日內向本院提出上訴書狀（應
敘述具體理由並附繕本）。
上訴書如未敘述理由，應於上訴期間屆滿後20日內補提理由書於
本院。
                               書記官   譚系媛
中    華    民    國    97    年    10    月    8     日
附錄論罪科刑法條
中華民國刑法第339條
（普通詐欺罪）
意圖為自己或第三人不法之所有，以詐術使人將本人或第三人之
物交付者，處5 年以下有期徒刑、拘役或科或併科1 千元以下罰
金。
以前項方法得財產上不法之利益或使第三人得之者，亦同。
前二項之未遂犯罰之。


司法院資訊處製作；財團法人民間司法改革基金會備份。
